臺灣桃園地方法院刑事判決　　　　　　　 94年度訴字第863號
公　訴　人　臺灣桃園地方法院檢察署檢察官
被　　　告　甲○○　男　27歲.
　　　　　　　　　　　號
　　　　　　乙○○　男　27歲.
　　　　　　丙○○　男　27歲.
上列被告等因違反護照條例等案件，經臺灣板橋地方法院檢察署
檢察官提起公訴（93年度偵字第3355號），經臺灣板橋地方法院
認管轄錯誤而以93年度訴字第2179號判決移送本院審理，被告等
於準備程序進行中為有罪之陳述，經本院合議庭裁定由受命法官
獨任進行簡式審判程序後，檢察官聲請改依協商程序而為判決，
本院判決如下：
    主  文
甲○○將國民身分證交付他人，以供冒名申請護照，處有期徒刑
月，如易科罰金，以佰元折算壹日。又明知為不實之事項，
而使公務員登載於職務上所掌管之公文書，足以生損害於公眾，
處有期徒刑貳月，如易科罰金，以佰元折算壹日；應執行有期
徒刑肆月，如易科罰金，以佰元折算壹日。緩刑貳年。
乙○○將國民身分證交付他人，以供冒名申請護照，處有期徒刑
月，如易科罰金，以佰元折算壹日。緩刑貳年。
丙○○將國民身分證交付他人，以供冒名申請護照，累犯，處有
期徒刑月，如易科罰金，以佰元折算壹日。又明知為不實之
事項，而使公務員登載於職務上所掌管之公文書，足以生損害於
公眾，累犯，處有期徒刑月，如易科罰金，以佰元折算壹日
；應執行有期徒刑伍月，如易科罰金，以佰元折算壹日。
    事實及理由
一、犯罪事實：
（一）丙○○前於民國85年間因違反槍砲彈藥刀械管制條例案件
      ，經本院於85年10月30日以85年度易字第4259號判處有期
      徒刑3 月，如易科罰金，以三百元折算一日確定，甫於86
      年3 月21 日易科罰金執行完畢。
（二）甲○○、乙○○、丙○○明知真實年籍資料不詳綽號「雞
      仔」之成年男子、宋柏霖係冒用他人名義申請護照協助大
      陸地區人民或外國人士偷渡出入境之集團成員，竟分別於
      民國89 年 、90年間因急須用錢或貪圖約定之代價，乃將
      自己之國民身分證、退伍令出售予綽號「雞仔」之成年男
      子、宋柏霖（另由臺灣臺中地方法院審理中）以供其等冒
      名申請護照。綽號「雞仔」之成年男子、宋柏霖與另4 位
      集團成員蕭恆偉（另由臺灣高雄地方法院審理中）、吳家
      豪（另由臺灣苗栗地方法院審理中）、林德勝（另由臺灣
      南投地方法院審理中）及不詳年籍姓名綽號「小陳」之人
      遂共同基於行使變造國民身分證以供申請護照之犯意聯絡
      ，由綽號「雞仔」之成年男子、宋柏霖將甲○○、乙○○
      、丙○○之國民身分證交予蕭恆偉、吳家豪、林德勝後，
      由渠等交由不知情之無限國際海運承攬運送股份有限公司
      寄交當時人在泰國之綽號「小陳」之人，再由綽號「小陳
      」之人換貼不詳年籍姓名男子之相片加以變造後，再由「
      小陳」自泰國將變造後之「甲○○」、「乙○○」、「丙○○」名義國民身分證郵寄予蕭恆偉、吳家豪、林德勝，
      嗣由蕭恆偉、吳家豪、林德勝分別於90年5 月、6 月、9
      月至長谷旅行社、台華旅行社，將上開變造後之「甲○○
      」、「乙○○」、「丙○○」名義之國民身分證及相關申
      請文件交付旅行社承辦人員而加以行使，委託不知情之旅
      行社承辦人員向外交部領事事務局申請中華民國護照，於
      領取申辦之護照後，再將上開護照寄予人在泰國之「小陳
      」販售牟利（詳如附表所示），足以生損害於入出境管理
      機關、戶政機關分別對入出境及戶政管理之正確性及外交
      部核發護照之正確性，
（三）甲○○、丙○○明知其國民身分證在綽號「雞仔」之成年
      男子、宋柏霖處，並未遺失，竟另行起意，分別於90年8
      月29日、7 月10日向戶政事務所謊稱身分證遺失（詳如附
      表所示），使該管公務員將此一不實事項登載於職務上所
      掌之公文書，足生損害於戶政機關對身分證件管理之正確
      性。
二、證據：
（一）被告甲○○、乙○○、丙○○之自白。
（二）同案被告蕭恆偉、吳家豪、林德勝之供述，證人謝宗憲、
      曹明桂、賴瑞蓮、吳雅惠之證述。
（三）卷附中華民國護照申請書影本、補發國民身分證申請書影
      本。
三、本件被告等均已認罪，經檢察官與被告等達成協商之合意，
    其合意內容為：(1)被告甲○○將國民身分證交付他人，以供
    他人冒名申請護照部分，願受科處有期徒刑3 月，就明知為
    不實之事項，而使公務員登載於職務上所掌管之公文書部分
    ，願受科處有期徒刑2 月，合併應執行有期徒刑4 月，緩刑
    2 年：(2)被告乙○○將國民身分證交付他人，以供他人冒名
    申請護照部分，願受科處有期徒刑3 月，緩刑2 年：(3)被告
    丙○○將國民身分證交付他人，以供他人冒名申請護照部分
    ，願受科處有期徒刑3 月，就明知為不實之事項，而使公務
    員登載於職務上所掌管之公文書部分，願受科處有期徒刑3
    月，合併應執行有期徒刑5 月。經查，上開協商合意並無刑
    事訴訟法第455 條之4 第1 項所列情形之一，檢察官聲請改
    依協商程序而為判決，本院爰不經言詞辯論，於協商合意範
    圍內為協商判決，合予敘明。
四、應適用之法條：刑事訴訟法第273 條之1 第1 項、第455 條
    之2 第1 項第1 款、第455 條之4 第2 項、第455 條之8 ，
    護照條例第23條第3 項，刑法第11條前段、第47條、第214
    條、第51條第5 款、第41條第1 項前段、第74條第1 款，罰
    金罰鍰提高標準條例第1條前段、第2條，判決如主文。
五、本判決除有刑事訴訟法第455 條之4 第1 項第1 款、第2 款
    、第4 款、第6 款、第7 款所定情形之一，或違反同條第2
    項規定者外，不得上訴。
六、如有前述例外得上訴之情形，又不服本件判決，得自收受判
   決送達之日起10日內，向本院提出上訴書狀，上訴於第二審
   法院。
本案經檢察官蔡孟利到庭執行職務。
中　　華　　民　　國　　94　　年　　6 　　月　　7 　　日
                  臺灣桃園地方法院刑事第一庭
                      法　官　朱美璘
以上正本證明與原本無異
                      書記官　楊鳳滿
中　　華　　民　　國　　94　　年　　6 　　月　　9 　　日
附錄本案論罪科刑法條：
護照條例第23條
偽造、變造國民身分證以供申請護照，足以生損害於公眾或他人
者，處五年以下有期徒刑、拘役或科或併科新臺幣五十萬元以下
之罰金。
行使前項文書者，亦同。
將國民身分證交付他人或謊報遺失，以供冒名申請護照者，處五
年以下有期徒刑、拘役或科或併科新臺幣十萬元以下之罰金。前
項冒用名義者，亦同。
受託申請護照，明知第一項至第四項事實或偽造、變造或冒用之
照片，仍代申請者，處五年以下有期徒刑、拘役或科或併科新臺
幣十萬元以下之罰金。
刑法第214條
明知為不實之事項，而使公務員登載於職務上所掌之公文書，足
以生損害於公眾或他人者，處三年以下有期徒刑、拘役或五百元
以下罰金。
附表：
┌──┬─────┬──────┬──────┬───────┬───────┬──────┬─────┬─────┐
│編號│出售身分證│蒐購身分證之│交易時間、地│交易內容      │冒名辦理護照之│有無辦理遺失│謊稱遺失時│申請補發新│
│    │之人      │人          │點          │              │時間、代辦旅行│補發身分證  │間、地點  │身分證時間│
│    │          │            │            │              │社            │            │          │          │
├──┼─────┼──────┼──────┼───────┼───────┼──────┼─────┼─────┤
│    │甲○○    │綽號「雞仔」│89年7 月間，│約3至5千元    │90年5 月17日，│有          │90年06月17│90年06月29│
│ 1  │          │之成年男子  │在中山高速公│              │長谷旅行社，申│            │日在自己住│日        │
│    │          │            │路新屋交流道│              │辦成功        │            │處遺失    │          │
│    │          │            │附近之平面道│              │              │            │          │          │
│    │          │            │路          │              │              │            │          │          │
├──┼─────┼──────┼──────┼───────┼───────┼──────┼─────┼─────┤
│ 2  │乙○○    │宋柏霖      │90年8 月間，│尚未約定好多少│90年9 月24日，│無          │          │          │
│    │          │            │在桃園縣桃園│錢，乙○○就將│長谷旅行社，申│            │          │          │
│    │          │            │市○○路55之│國民身分證、退│辦成功        │            │          │          │
│    │          │            │4號住處     │伍令交予宋柏霖│              │            │          │          │
│    │          │            │            │，之後宋柏霖即│              │            │          │          │
│    │          │            │            │避不見面      │              │            │          │          │
├──┼─────┼──────┼──────┼───────┼───────┼──────┼─────┼─────┤
│ 3  │丙○○    │宋柏霖      │90年4 月間，│4 萬元（但未取│90年6月5日，台│有          │90年6 月間│90年7 月16│
│    │          │            │在桃園縣桃園│得款項）      │華旅行社，申辦│            │，在桃園縣│日        │
│    │          │            │市陽明公園附│              │成功          │            │桃園市遺失│          │
│    │          │            │近          │              │              │            │          │          │
└──┴─────┴──────┴──────┴───────┴───────┴──────┴─────┴─────┘
